【裁判字號】    90,上易,128
【裁判日期】    900227
【裁判案由】    傷害
【裁判全文】
臺灣高等法院高雄分院刑事判決                      九十年度上易字第一二八號
    上  訴  人
    即  被  告  甲○○
右上訴人因傷害案件，不服臺灣屏東地方法院八十九年度易字第一五八０號中華民國
八十九年十二月七日第一審判決（起訴案號：臺灣屏東地方法院檢察署八十九年度偵
字第五九二三號），提起上訴，本院判決如左：
      主  文
上訴駁回。
甲○○緩刑貳年。
      事  實
甲○○為乙○○之妻弟，甲○○之姐即乙○○之妻李宜容（起訴書及原審判決均誤載
為李宜榮）於民國八十九年二月二十六日晚上，在屏東縣滿州鄉○○村○○路一二三
號住處，因細故與乙○○發生爭執，李宜容乃以電話告知甲○○，其與乙○○吵架並
遭毆打，請甲○○即刻前往並載其回娘家，甲○○遂於同年月二十七日凌晨二時三十
分許，前往上開乙○○住處，於乙○○開門後，旋即基於傷害之意思，持木棍毆打乙
○○，致乙○○受有左前臂後位瘀血五乘四公分之傷害。案經乙○○訴由屏東縣警察
局恆春分局報告臺灣屏東地方法院檢察署檢察官偵查起訴。
    理  由
一、訊據上訴人即被告甲○○固坦承於右揭時地，因李宜容遭告訴人毆打，乃前往告
    訴人住處欲接回李宜容等情不諱，惟矢口否認有傷害犯行，辯稱：我沒有打告訴
    人云云。經查，右揭事實，業據告訴人乙○○先後於警訊、偵查、原審及本院審
    理中指訴綦詳，並有載明告訴人受有左前臂後位瘀血五乘四公分傷害，由行政院
    衛生署屏東醫院恆春分院出具之驗傷診斷書在卷足稽；又告訴人於案發前不久，
    與被告之姐李宜容發生衝突，致李宜容心生不悅而電招被告前往上址接其回娘家
    之事實，已經被告及證人李宜容於原審當庭陳述明確，從而，告訴人指稱被告因
    告訴人與其姐李宜容發生糾紛，而出手傷害等情，尚非無據。至證人即被告之姐
    李宜容、被告之兄李振良及被告之嫂李黃秀冠雖均於原審到庭證稱：案發當時渠
    等均在現場，被告與告訴人並未發生衝突，被告亦無出手毆打告訴人云云，然證
    人等分別為被告為手足、兄嫂，關係匪淺，且本件案發當時係據李宜容稱遭告訴
    人毆打，則證人等與被告同感憤慨，並因而迴護被告，亦為人之常情，證人等之
    陳述不足採為有利於被告之證據。被告空言否認，顯係卸責之詞，不足採信，事
    證明確，犯行堪予認定。
二、核被告所為，係犯刑法第二百七十七條第一項傷害罪。原審法院依據刑法第二百
    七十七條第一項、第四十一條、罰金罰鍰提高標準條例第一條前段、第二條規定
    ，並審酌被告犯罪之動機、手段、告訴人所受傷勢、犯後態度等一切情狀，量處
    拘役參拾日，並諭知易科罰金之折算標準，認事用法核無不合，量刑亦稱妥適，
    被告上訴意旨否認犯罪，空言指摘原判決不當，並無可取，為無理由，應予駁回
    。
三、查被告曾於八十一年間，因著作權法案件，經法院判處有期徒刑三月確定，於八
    十一年三月十九日易科罰金執行完畢，被告於該案執行完畢後，五年以內未曾受
    有期徒刑以上刑之宣告，有台灣高等法院被告全國前案紀錄表可稽，且被告犯罪
    情節尚輕，經此偵審程序，當知警愓，應無再犯之虞，本院認被告之科刑以暫不
    執行為適當，併宣告緩刑二年，以啟自新。
四、按刑法第四十一條於民國九十年一月四日修正，同年月十日經總統公布施行，修
    正刑法第四十一條第一項規定：「犯最重本刑為五年以下有期徒刑以下之刑之罪
    ，而受六個月以下有期徒刑或拘役之宣告，因身體、教育、職業、家庭之關係或
    其他正當事由，執行顯有困難者，得以一元以上三元以下折算一日，易科罰金。
    但確因不執行所宣告之刑，難收矯正之效，或難以維持法秩序者，不在此限。」
    本件被告所犯傷害罪，最重本刑為三年以下有期徒刑，在上開條文修正前即屬得
    易科罰金之案件，不因該條文之修正而影響被告得易科罰金之權益及折算標準，
    自無撤銷原判決之必要，附此敘明。
據上論斷，應依刑事訴訟法第三百六十八條、刑法第七十四條第二款，判決如主文。
本案經檢察官陳新慶到庭執行職務。
中    華    民    國      九十      年       二       月      二十七    日
                              臺灣高等法院高雄分院刑事第六庭
                                  審判長法官  王憲義
                                        法官  張意聰
                                        法官  范惠瑩
右正本證明與原本無異。
不得上訴。
                                      書記官  馬蕙梅
中    華    民    國      九十      年       三       月        五      日
                                                                        Ｑ


司法院資訊處製作；財團法人民間司法改革基金會備份。
